臺灣桃園地方法院刑事判決
111年度訴字第478號
公  訴  人  臺灣桃園地方檢察署檢察官 
被      告  陳明祥  



選任辯護人  江政俊律師
上列被告因違反毒品危害防制條例案件，經檢察官提起公訴（11
0年度偵字第41269號），本院判決如下：
    主  文
陳明祥犯如附表一所示之罪，各處如附表一主文欄所示之刑及沒
收。應執行有期徒刑陸年陸月。
扣案如附表二所示之物，均沒收。
    事  實
陳明祥明知愷他命、4-甲基甲基卡西酮為毒品危害防制條例所列
管之第三級毒品，不得非法販賣，竟意圖營利，基於販賣第三級
毒品愷他命、4-甲基甲基卡西酮之犯意，透過通訊軟體微信，以
暱稱為「阮月嬌」之帳號發送毒品廣告簡訊給買家後，再分別於
附表一所示之時間，駕駛車牌號碼000-0000號重型機車前往附表
一所示地點，以附表一所示價格、重量及種類之第三級毒品予附
表一所示之買家。
    理  由
一、證據能力：
    本案認定事實所引用之卷證資料，屬於傳聞之供述部分，被
    告陳明祥及其辯護人於本院準備期日均同意引用為證據（見
    本院卷第58頁），本院審酌上開證據資料製作時之情況，並
    無違法不當或證明力明顯過低之情形，亦認為以之做為證據
    應屬適當，認依刑事訴訟法第159條之5第1項規定均例外有
    證據能力。至本案認定事實所引用之非供述證據，並無證據
    證明係公務員違背法定程序所取得，依刑事訴訟法第158條
    之4反面解釋，亦均得為證據。
二、認定事實所憑之證據及理由：
  ㈠上揭事實，迭據被告於警詢、偵查及本院審理時坦認不諱（
    見臺灣桃園地方檢察署110年度偵字第41269號卷【下稱偵卷
    】第223至226頁、第260至261頁、第273至274頁、本院卷第
    56至58頁、第86頁），核與證人即毒品買家林明峰於警詢及
    偵查、證人即毒品買家芎○臻於警詢時指述之情節大致相符
    （見偵卷第33至36頁、第267至268頁、第48至49頁），且有
    證人林明峰、芎○臻手機內通訊軟體微信所示貼文暨對話截
    圖、被告如附表二編號3所示手機還原之備忘錄內容、現場
    照片、監視器錄影翻拍照片、桃園市政府警察局桃園分局搜
    索扣押筆錄、扣押物品目錄表在卷可佐（見偵卷第65至69頁
    、第115頁、第123至125頁、第141至157頁、第231至233頁
    ），足認被告此部分自白與事實相符，堪可採信。
　㈡按販賣毒品之行為，本無一定之公定價格，是其各次買賣之
    價格，當亦各有差異，或因供需雙方資力、關係深淺、需求
    數量、貨源充裕與否、販賣者對於資金之需求如何即殷切與
    否，以及政府查緝之態度等，進而為各種不同之風險評估，
    繼為機動性之調整，是其價格標準，自非一成不變，然其所
    圖利益之非法販賣行為目的，並無二致。又毒品之非法交易
    ，向為政府查禁森嚴且重罰不寬貸，為一般民眾普遍所認知
    ，衡諸常情，倘非有利可圖，殊無甘冒重刑、自陷囹圄而任
    意將自身已取得之毒品，以原來取得之價、量讓與他人，令
    自己處於遭重罰高度風險之理，從而，舉凡其有償交易，除
    足反證其確另基於某種非圖利本意之關係外，尚無從僅因無
    法查悉其買進、賣出之差價，而諉無營利之意思，或阻卻販
    賣犯行之追訴。是參酌被告於偵查及本院準備程序所陳：我
    以3000元買8包咖啡包，以1包600元賣給芎○臻；我以1萬500
    0元買10公克愷他命，以0.8公克1800元賣給林明峰等語（見
    偵卷第260頁、本院卷第57頁），顯見被告確有營利之意圖
    及事實甚明。
　㈢綜上所述，被告本案販賣第三級毒品之犯行，事證已臻明確
    ，應予依法論科。
三、論罪科刑：
  ㈠罪名：
　  核被告所為，係犯毒品危害防制條例第4條第3項之販賣第三
    級毒品罪。
　㈡罪數關係：
　　被告所犯販賣第三級毒品罪2罪間，犯意各別，行為互殊，
    應予分論併罰。
　㈢減輕其刑之說明：⒈
  ⒈被告於偵查及本院審理時，就本案販賣第三級毒品之犯行均
    自白不諱，均應依毒品危害防制條例第17條第2項規定，減
    輕其刑。
  ⒉辯護人雖以被告於偵審自白犯罪，其販賣之對象同為吸毒之
    人，並非中、大盤或組織犯罪，販賣數量及獲利均微，請求
    依刑法第59條之規定減輕其刑云云。惟查，毒流之所及，危
    害社會秩序至鉅，向為國法所厲禁，且因毒品施用者為取得
    購買毒品所需之金錢，亦衍生家庭、社會治安問題，因此我
    國長年為革除毒品之危害，除於相關法令訂定防制及處罰規
    定外，亦積極查緝毒品案件，復在各大媒體廣泛宣導反毒，
    被告對此實難諉為不知，其前既因持有毒品而為警於110年8
    月27日、同年9月7日查獲，當知上開毒品禁令，卻未能謹守
    自持，反而進一步意圖營利而為本案犯行，不僅戕害他人健
    康甚鉅，助長毒品流通之嚴重不法行為，更可能因此造成施
    用毒品者為購毒所需資金另犯他罪而危害社會治安，難認有
    何特殊原因或堅強事由足以引起一般同情而有情堪憫恕或特
    別可原諒之處，不符刑法第59條規定，自均無該規定之適用
    。
  ㈣量刑：
    茲以行為人之責任為基礎，本院審酌被告無視政府嚴厲查緝
    毒品禁令，執意為本案犯行，助長施用毒品惡習，並足以使
    購買施用者導致精神障礙性格異常，甚至造成人民生命健康
    受損之成癮性及危險性，不僅戕害國人身體健康，亦有危害
    社會安全之虞，所生危害非輕，且染上毒癮者為索得吸毒之
    資金，甚至甘冒竊盜、搶奪、強盜等財產犯罪之風險，造成
    社會治安嚴重敗壞，是被告所為，實應予非難；其雖一度否
    認犯行，惟終能於偵、審階段終坦承並面對自己行為之錯誤
    、犯罪後態度尚非惡劣，兼衡其行為時之年紀、素行、智識
    程度、家庭經濟狀況、販賣毒品之數量、金額，暨其犯罪動
    機、目的、手段、情節等一切情狀，爰分別量處如主文所示
    之刑暨定其應執行之刑，以資懲儆。㈣
四、沒收之說明：
　㈠扣案如附表二編號1所示之物，經鑑定後，確檢出第三級毒品
    愷他命之成分，而附表二編號2所示之物，經鑑定後，亦檢
    出第三級毒品4-甲基甲基卡西酮之成分，此等物品合計純質
    淨重達5公克以上等節，有台灣尖端先進生技醫藥股份有限
    公司毒品證物鑑定分析報告在卷可憑(見偵卷第289至291頁)
    ，爰依刑法第38條第1項規定，沒收之。
　㈡扣案如附表二編號3所示之物，係供被告販賣本案第三級毒品
    之用，業據被告供承在卷（見本院卷第58頁），應依毒品危
    害防制條例第19條第1項規定，不問是否為被告所有，沒收
    之。　
　㈢至本案其餘扣案物，未經本判決敘及者，皆經本院依卷內事
    證審認與本案所涉各罪無涉，難認為本案犯罪工具、其他應
    沒收或得沒收之物，尚乏沒收之依據，併此敘明。
據上論斷，應依刑事訴訟法第299條第1項前段，判決如主文。
本案經檢察官邱健盛提起公訴，由檢察官蔡宜均到庭執行職務。
中    華    民    國    111   年     8    月    31    日
                  刑事第十一庭  審判長法  官  潘政宏
                                      法  官  翁健剛
                                      法  官  蔡旻穎　
以上正本證明與原本無異。
如不服本判決應於收受判決後20日內向本院提出上訴書狀，並應
敘述具體理由。其未敘述上訴理由者，應於上訴期間屆滿後20日
內向本院補提理由書(均須按他造當事人之人數附繕本)「切勿逕
送上級法院」。 
　　　　　　　　　　　　　　　        書記官　黃瓊儀
中　　華　　民　　國　　111 　年　　8 　　月　　31　　日

附錄本案論罪科刑法條全文：
毒品危害防制條例第4條
製造、運輸、販賣第一級毒品者，處死刑或無期徒刑；處無期徒
刑者，得併科新臺幣3千萬元以下罰金。
製造、運輸、販賣第二級毒品者，處無期徒刑或10年以上有期徒
刑，得併科新臺幣1千5百萬元以下罰金。
製造、運輸、販賣第三級毒品者，處7年以上有期徒刑，得併科
新臺幣1千萬元以下罰金。
製造、運輸、販賣第四級毒品者，處5年以上12年以下有期徒刑
，得併科新臺幣5百萬元以下罰金。
製造、運輸、販賣專供製造或施用毒品之器具者，處1年以上7年
以下有期徒刑，得併科新臺幣1百50萬元以下罰金。
前五項之未遂犯罰之。　　　　
　　　　　　　
　　　　　　　　　　　　　　　　　　　
附表一：
編號 交易時間/地點 （民國） 買家 價格 （新臺幣） 毒品種類/數量 主文 （罪名、宣告刑及沒收） 1 110年11月15日晚間6時28分許，在桃園市○○區○○路000號 林明峰 1800元 愷他命0.8公克 陳明祥犯販賣第三級毒品罪，處有期徒刑參年捌月。未扣案之犯罪所得新臺幣壹仟捌佰元沒收，於全部或一部不能沒收或不宜執行沒收時，追徵其價額。 2 110年11月16日中午12時4分許，在桃園市桃園區中正路48巷內 芎○臻 600元 毒品咖啡包1包 陳明祥犯販賣第三級毒品罪，處有期徒刑參年陸月。未扣案之犯罪所得新臺幣陸佰元沒收，於全部或一部不能沒收或不宜執行沒收時，追徵其價額。 
　　　　　　　　　　　　　　　　　　　　　　　　　　　　
附表二：
編號 物品名稱 數量 備註 1 白色透明結晶 6包 （驗前總毛重7.60公克，驗前總淨重6.786公克，純質總淨重5.428公克） 檢出第三級毒品愷他命成分 2 對角線雙箭頭（Off-White）櫻花粉底混合包 4包 （驗前總毛重24.12公克，驗前總淨重20.520公克，純質總淨重0.735公克） 檢出第三級毒品4-甲基甲基卡西酮成分 3 手機 （廠牌型號：APPLE  SE，顏色：紅色，SIM：00000000000000000000） 1支 供被告販賣本案第三級毒品之用